【裁判字號】    90,訴,231
【裁判日期】    900831
【裁判案由】    違反電業法等
【裁判全文】
臺灣雲林地方法院刑事判決                            九十年度訴字第二三一號
    公  訴  人  臺灣雲林地方法院檢察署檢察官
    被      告  乙○○
右列被告因違反電業法等案件，經檢察官提起公訴，（九十年度偵字第三九六號），
本院判決如左：
    主  文
乙○○損壞公務員職務上委託第三人掌管之文書，處有期徒刑肆月，如易科罰金，以
參百元折算壹日。
扣案ＰＶＣ電線沒收之。
    事  實
一、乙○○於民國（下同）八十七年七月間，向臺灣電力股份有限公司（下稱臺電公
    司）申請加裝所住之雲林縣口湖鄉○○村○○路二三之六號二樓之電表（電號一
    九—五Ｏ—一八七四—六三—七號、電表號碼00000000號）使用。詎乙
    ○○為減付電費，意圖為自己不法之所有，於八十八年十一月間某日，將公務員
    職務上委託掌管電表上之二個上面有「台電」字樣，表示台電所封印之封印鎖（
    Ｗ00－0000000、Ｗ00－0000000號）撬開，而損壞封印，加
    裝ＰＶＣ電線連接電表底座右邊插座上下之電源側與負載側，使電流直通，繞越
    電度表，電表圓盤轉慢失準，接續在上址竊取臺電公司之電源使用。嗣於八十九
    年八月三十日在上開地點，為臺電公司雲林區營業處稽查員甲○○會警查獲，並
    扣得被告所有加裝於電表之ＰＶＣ電線一截，遭撬開封印鎖二個。
二、案經雲林縣警察局報告臺灣雲林地方法院檢察署檢察官偵查起訴。
    理  由
一、被告乙○○否認上開竊電犯行，辯稱：不知道是何人所裝ＰＶＣ線，可能是電力
    公司裝電表時就夾在裡面的云云。惟查：上開電表，為被告向臺電公司申請裝設
    ，供其二樓以上房屋家電用品之用電，以為被告所供明，而該電表上之二個印有
    「台電」字樣之封印鎖被撬開，加裝ＰＶＣ電線連接電表底座右邊插座上下之電
    源測與負載側，使電路直通，繞越電度表，電表轉盤轉慢失準之事實，業經證人
    即臺電公司查緝人員甲○○到庭結證屬實，並有臺電公司用電實地調查書、ＰＶ
    Ｃ電線一截、遭撬開之封印鎖二個、現場照片六張等附警訊卷及偵查卷可資佐證
    。而依據臺電公司提供之用電統計表，顯示被告之用電費用，原先每二月約為新
    台幣（下同）五千元左右，但自八十八年十一月起驟減為三分之一，但自八十九
    年八月三十日被查獲竊電，回復正常運轉，電費又回復每二月五千元以上，顯示
    自八十八年十一月即有竊電之事實。而裝設電表之地址除被告使用外，並無他人
    使用，業經被告供述甚明，故而絕無他人替被告裝置ＰＶＣ線以節省電費之可能
    。又該電表內外二個封印鎖已遭撬開，係遭人為破壞之痕跡，顯見該ＰＶＣ線並
    非臺電公司原來裝表時就夾在內部之物品，被告之辯解，違反常情，自不足採。
    綜上所述，被告犯罪事證明確，犯行已可認定。
二、經本院當庭勘驗扣押之系爭電表之封印鎖，印有「台電」字樣、「ＷＰ」標章、
    有英文及數字流水號等文字（見本院審判筆錄），用以證明該電表係由為臺電公
    司所加封之符號，依刑法第二百二十條之規定，應為同法第二百十一條之以文書
    論之公文書，隨同出租之電表，由用戶保管，屬於公務員職務上委託第三人保管
    之文書。又被告將該封印鎖擅自撬開，使鋼絲一端與鎖頭分離，鎖隨時可以取出
    ，失去臺電公司封印之意義，已達損壞致令不堪用之程度。核被告所為，係犯電
          一百零六條第二款、刑法第一百三十八條之罪。被告為裝設ＰＶＣ線而接
    續破壞二個封印鎖，以及接續竊電行為，仍屬一罪。又被告破壞封印鎖之目的在
    竊電，二罪有方法目的之牽連關係，應從一重之刑法第一百三十八條論斷。爰審
    酌被告雖然於六十二年間有妨害自由之前科，但二十年來再無其他刑事紀錄，顯
    見已經改過向善，素行尚稱良好，唯竟為節省區區每月幾千元電費支出而觸犯法
    令，動機殊有可議，又所竊電力之電費約二萬元，所生損害非輕及犯後態度不佳
    等一切情狀，量處如主文所示之刑。並依刑法第二條第一項前段規定，適用修正
    後刑法第四十一條第一項前段，諭知易科罰金之折算標準。扣案ＰＶＣ線為犯罪
    所用工具，且為被告所有，已如前述，應依法沒收之。另封印鎖部分，既非違禁
    物又非被告所有，無庸沒收，應由檢察官另行處理。
據上論斷，應依刑事訴訟法第二百九十九條第一項前段、刑法第一百三十八條、電業
法第一百零六條第二款、刑法第十一條前段、第二條第一項前段、第五十六條、第四
十一條第一項前段、第三十八條第一項第二款、罰金罰鍰提高標準條例第一條前段、
第二條，判決如主文。
本案經檢察官陳永豐到庭執行職務。
中      華      民      國      九十      年      八     月    三十一   日
                                    臺灣雲林地方法院刑事第一庭
                                        審判長法官  康  樹  正
                                              法官  冷  明  珍
                                              法官  葉  明  松
右正本證明與原本無異。
如不服本判決，應於判決送達後十日內向本院提出上訴狀( 應附繕本 )。
                                            書記官  陳  善  永
中      華      民      國      九十      年      八     月    三十一   日
附錄本判決論罪科刑法條全文
中華民國刑法第一百三十八條
毀棄、損壞或隱匿公務員職務上掌管或委託第三人掌管之文書、圖畫、物品，或致令
不堪用者，處五年以下有期徒刑。
電業法第一百零六條 (罰則 (二) ----竊電)
有左列行為之一者為竊電，處五年以下有期徒刑、拘役或五百元以下罰金：
一、未經電業供電，而在其供電線路上私接電線者。
二、繞越電度表或其他計電器，損壞或改動表外之線路者。
三、損壞或改變電度表、無效電力計、其他計電器之構造，或以其他方法
    使其失效不準者。
四、在電價較低之線路上，私接電價較高之電器者。
五、包燈用戶，在原定電燈盞數及瓦特數以外，私自增加盞數或瓦特數者。
六、電力用戶，在原申請馬力數、瓩數或仟伏安數以外，私自增加馬力數瓩數或仟伏
    安數者。


司法院資訊處製作；財團法人民間司法改革基金會備份。
